ja: 陸上競技適性: クロストレーニング; 円盤投; ハンマー投; 走高跳; ハードル; やり投; 走幅跳; 棒高跳; リレー; 砲丸投; 短距離; 三段跳; ユニバーサル; その他
ko: 육상 종목 적합성: 크로스 트레이닝; 원반던지기; 해머던지기; 높이뛰기; 허들; 창던지기; 멀리뛰기; 장대높이뛰기; 계주; 포환던지기; 단거리 경주; 세단뛰기; 범용; 기타
nl: Atletiekevenement geschiktheid: Crosstraining; Discuswerpen; Kogelslingeren; Hoogspringen; Hordelopen; Speerwerpen; Verspringen; Polsstokhoogspringen; Estafette; Kogelstoten; Sprinten; Hink-stap-springen; Universeel; Overig
fr: Épreuves d’athlétisme visées: Entraînement croisé; Lancer du disque; Lancer du marteau; Saut en hauteur; Haies; Lancer du javelot; Saut en longueur; Saut à la perche; Relais; Lancer du poids; Sprint; Triple saut; Universel; Autre
en: Track & field event suitability: Cross training; Discus throw; Hammer throw; High jump; Hurdles; Javelin throw; Long jump; Pole vault; Relay; Shot put; Sprinting; Triple jump; Universal; Other
sl-SI: Primernost za atletsko disciplino: Navzkrižna vadba; Met diska; Met kladiva; Skok v višino; Tek čez ovire; Met kopja; Skok v daljino; Skok s palico; Štafeta; Suvanje krogle; Šprint; Troskok; Univerzalno; Drugo
cs: Vhodnost pro atletické disciplíny: Cross training; Hod diskem; Hod kladivem; Skok do výšky; Překážkový běh; Hod oštěpem; Skok do dálky; Skok o tyči; Štafety; Vrh koulí; Sprint; Trojskok; Univerzální; Jiné
bg-BG: Пригодност за лекоатлетически дисциплини: Крос тренировки; Хвърляне на диск; Хвърляне на чук; Скок на височина; Бягане с препятствия; Хвърляне на копие; Скок на дължина; Овчарски скок; Щафета; Тласкане на гюле; Спринтиране; Троен скок; Универсален; Друго
hu: Sportági alkalmasság: Keresztedzés; Diszkoszvetés; Kalapácsvetés; Magasugrás; Gátfutás; Gerelyhajítás; Távolugrás; Rúdugrás; Váltófutás; Súlylökés; Sprint; Hármasugrás; Univerzális; Egyéb
de: Eignung für Leichtathletikdisziplinen: Cross-Training; Diskuswurf; Hammerwurf; Hochsprung; Hürdenlauf; Speerwurf; Weitsprung; Stabhochsprung; Staffellauf; Kugelstoßen; Sprinten; Dreisprung; Universell; Sonstiges
lt-LT: Sekti ir lauko Events tinkamumas: Kryžminis treniravimasis; Disko metimas; Kūjo metimas; Šuolis į aukštį; Barjerinis bėgimas; Ieties metimas; Šuolis į tolį; Šuolis su kartimi; Estafetė; Rutulio stūmimas; Sprintas; Trišuolis; Universalus; Kita
pt-BR: Atletismo adequação a eventos: Treinamento cruzado; Lançamento de disco; Lançamento de martelo; Salto em altura; Corrida com barreiras; Lançamento de dardo; Salto em distância; Salto com vara; Revezamento; Arremesso de peso; Corrida de velocidade; Salto triplo; Universal; Outro
th: ความเหมาะสมสำหรับการแข่งขันกรีฑา: ครอสเทรนนิ่ง; ขว้างจักร; ขว้างค้อน; กระโดดสูง; วิ่งข้ามรั้ว; พุ่งแหลน; กระโดดไกล; กระโดดค้ำ; วิ่งผลัด; ทุ่มน้ำหนัก; วิ่งระยะสั้น; เขย่งก้าวกระโดด; ใช้งานทั่วไป; อื่นๆ
hr-HR: Prikladnost događaja na terenu i staze: Unakrsni trening; Bacanje diska; Bacanje kladiva; Skok u vis; Prepone; Bacanje koplja; Skok u dalj; Skok s motkom; Štafeta; Bacanje kugle; Sprint; Troskok; Univerzalno; Ostalo
it: Adattamento per le specialità di atletica leggera: Cross training; Lancio del disco; Lancio del martello; Salto in alto; Ostacoli; Lancio del giavellotto; Salto in lungo; Salto con l'asta; Staffetta; Getto del peso; Velocità; Salto triplo; Universale; Altro
sk-SK: Vhodnosť pre atletické disciplíny: Krížový tréning; Hod diskom; Hod kladivom; Skok do výšky; Prekážkový beh; Hod oštepom; Skok do diaľky; Skok o žrdi; Štafeta; Vrh guľou; Šprint; Trojskok; Univerzálne; Iné
fi: Soveltuvuus rata- ja kenttätapahtumaan: Crosstraining; Kiekonheitto; Moukarinheitto; Korkeushyppy; Aitajuoksu; Keihäänheitto; Pituushyppy; Seiväshyppy; Viestijuoksu; Kuulantyöntö; Pikajuoksu; Kolmiloikka; Yleiskäyttö; Muu
da: Egnethed til atletikdisciplin: Cross training; Diskoskast; Hammerkast; Højdespring; Hækkeløb; Spydkast; Længdespring; Stangspring; Stafet; Kuglestød; Sprint; Trespring; Universal; Andet
el: Καταλληλότητα για αγωνίσματα στίβου: Διασταυρωματική προπόνηση (Cross training); Δισκοβολία; Σφυροβολία; Άλμα εις ύψος; Δρόμος με εμπόδια; Ακοντισμός; Άλμα εις μήκος; Άλμα επί κοντώ; Σκυταλοδρομία; Σφαιροβολία; Αγώνες ταχύτητας (Sprint); Άλμα τριπλούν; Γενικής χρήσης; Άλλο
pl: Dopasowanie do konkurencji lekkoatletycznej: Trening przekrojowy; Rzut dyskiem; Rzut młotem; Skok wzwyż; Biegi przez płotki; Rzut oszczepem; Skok w dal; Skok o tyczce; Sztafeta; Pchnięcie kulą; Sprint; Trójskok; Uniwersalne; Inne
sv: Lämplighet för friidrottsgren: Crosstraining; Diskuskastning; Släggkastning; Höjdhopp; Häcklöpning; Spjutkastning; Längdhopp; Stavhopp; Stafett; Kulstötning; Sprint; Tresteg; Universell; Övrigt
pt-PT: Adequação para eventos de atletismo: Treino cruzado; Lançamento do disco; Lançamento do martelo; Salto em altura; Barreiras; Lançamento do dardo; Salto em comprimento; Salto com vara; Estafeta; Lançamento do peso; Velocidade; Triplo salto; Universal; Outro
zh-CN: 田径项目适用性: 交叉训练; 铁饼; 链球; 跳高; 跨栏; 标枪; 跳远; 撑杆跳; 接力; 铅球; 短跑; 三级跳; 通用; 其他
tr: Atletizm branşı uygunluğu: Çapraz antrenman; Disk atma; Çekiç atma; Yüksek atlama; Engelli koşu; Cirit atma; Uzun atlama; Sırıkla atlama; Bayrak yarışı; Gülle atma; Sprint; Üç adım atlama; Evrensel; Diğer
ro-RO: Adecvare pentru proba de atletism: Antrenament combinat; Aruncarea discului; Aruncarea ciocanului; Săritura în înălțime; Garduri; Aruncarea suliței; Săritura în lungime; Săritura cu prăjina; Ștafetă; Aruncarea greutății; Sprint; Triplusalt; Universal; Altele
vi: Tính phù hợp với các sự kiện điền kinh: Tập luyện chéo; Ném đĩa; Ném tạ xích; Nhảy cao; Chạy vượt rào; Ném lao; Nhảy xa; Nhảy sào; Chạy tiếp sức; Đẩy tạ; Chạy nước rút; Nhảy ba bước; Phổ quát; Khác
es: Compatibilidad del evento de atletismo: Entrenamiento cruzado; Lanzamiento de disco; Lanzamiento de martillo; Salto de altura; Carrera de vallas; Lanzamiento de jabalina; Salto de longitud; Salto con pértiga; Relevo; Lanzamiento de peso; Carrera de velocidad; Triple salto; Universal; Otro
zh-TW: 田徑賽事適用性: 交叉訓練; 擲鐵餅; 擲鏈球; 跳高; 跨欄; 擲標槍; 跳遠; 撐竿跳; 接力賽; 推鉛球; 短跑; 三級跳遠; 通用; 其他
nb: Egnethet for friidrett: Krysstrening; Diskoskast; Sleggekast; Høydehopp; Hekkeløp; Spydkast; Lengdehopp; Stavsprang; Stafett; Kulestøt; Sprint; Tresteg; Universell; Annet
ru: Конкретные виды легкой атлетики: Кросс-тренинг; Метание диска; Метание молота; Прыжки в высоту; Бег с барьерами; Метание копья; Прыжки в длину; Прыжки с шестом; Эстафета; Толкание ядра; Спринт; Тройной прыжок; Универсальная; Другое